# 出资与他人合作、按出资额承担风险，但不成立公司

提问人：chengangcpa 时间：2011-01-14 09:16:18
出资与他人合作、按出资额承担风险，但不成立公司挂在合作方下面成立分公司，出资方应如何会计处理？计入什么“”“会计科目”？

回答人：chenyiwei
你可以搜索一下最近本版面对于房地产合作开发项目会计处理的讨论。一般是作为其他非流动资产。